Config:
  hfst:
    App: hfst-lookup
    Gen: ../nog.autogen.hfst
    Morph: ../nog.automorf.hfst

Tests:
  "[twol] nom":
    куллык<n><nom> : куллык
    куллык<n><pl><nom> : куллыклар
    уьстинлик<n><nom> : уьстинлик
    уьстинлик<n><pl><nom> : уьстинликлер

  "[twol] dat":
    уьстинлик<n><dat> : уьстинликке
    куллык<n><dat> : куллыкка

  "[twol] acc":
    куллык<n><acc> : куллыкты

  "[twol] abl":
    куллык<n><abl> : куллыктан

  "[twol] px3sp":
    куллык<n><px3sp><nom> : куллыгы

  "[twol] poss": 
    уьстинлик<n><px1pl><nom> : уьстинлигимиз
    куллык<n><px1pl><nom> : куллыгымыз
